臺灣臺中地方法院刑事判決
110年度交簡上字第253號
上  訴  人  臺灣臺中地方檢察署檢察官
被      告  許煥杰


上列上訴人因被告過失傷害案件，不服本院沙鹿簡易庭110年度
沙交簡字第575號中華民國110年8月26日第一審刑事簡易判決（
聲請簡易判決處刑案號：110年度偵字第14699號），提起上訴，
本院管轄之第二審合議庭判決如下：
    主    文
上訴駁回。
    犯罪事實及理由
一、本案經本院合議庭審理結果，認第一審刑事簡易判決之認事
    用法及量刑均無不當，應予維持，除證據部分補充「被告許
    煥杰於本院審理時之自白」外，引用第一審刑事簡易判決（
    含臺灣臺中地方檢察署檢察官起訴書）記載之犯罪事實、證
    據及理由（如附件）。
二、檢察官循告訴人林奇洲之請求提起上訴，意旨略以：被告雖
    承認其過失行為，然迄今未曾賠償告訴人，亦未曾向告訴人
    表達懺悔之意，足見被告對自身犯行並無反省與悔改，原審
    判處被告拘役50日，量刑實有輕縱，難收懲儆之效；告訴人
    以其自己及其全家因本件車禍事故遭受極大傷害，被告態度
    不佳、誠意不佳為由請求提起上訴，為有理由，爰依法提起
    上訴，請將原判決撤銷，更為適當之裁判等語。
三、本院查：
(一)按關於刑之量定，係實體法上賦予法院得自由裁量之事項，
    倘其未有逾越法律所規定之範圍，或濫用其權限，即不得任
    意指摘違法。且在同一犯罪事實與情節，如別無其他加重或
    減輕之原因，下級審量定之刑亦無過重或失輕之不當情形，
    則上級審法院對下級審法院之職權行使，原則上應予尊重（
    最高法院75年度台上字第7033號、85年度台上字第2446號判
    決意旨參照）。經查，原審依具體個案認定事實，認被告係
    犯刑法第284條前段之過失傷害罪【法定刑為「1年以下有期
    徒刑、拘役或新臺幣（下同）10萬元以下罰金」】，並符合
    自首之要件，依刑法第62條前段規定，得減輕其刑，並以行
    為人之責任為基礎，審酌被告因一時疏忽，致告訴人受有如
    檢察官聲請簡易判決處刑書所載之傷害，且迄未與告訴人達
    成民事和解等一切情狀，量處拘役50日，並諭知以1000元折
    算1日之易科罰金折算標準。經核原審判決認事用法並無不
    當（法條欄雖贅載刑法施行法第1條之1第2項前段，惟於判
    決結果無影響），並已審酌被告係自首而予減輕其刑，就量
    刑部分，亦係以被告之責任為基礎，並斟酌刑法第57條所列
    事項（即包含被告係因一時疏忽之違反義務程度、其所負過
    失責任之情節輕重、告訴人因被告之過失所受傷害程度、被
    告未與告訴人達成和解之犯後態度），而為刑之量定，未逾
    越法定刑度，亦無明顯過重或失輕情事，堪認妥適，難認有
    何違法或不當之處。
(二)至於被告尚未與告訴人達成和解及賠償告訴人之損失乙節，
    雖可作為被告犯罪後態度之量刑參考，但並非唯一之考量，
    本案被告自警詢及本院審理時，對於自身之過失均坦承不諱
    （見偵卷第20頁、本院卷第61、65頁），並曾與告訴人進行
    調解，惟因雙方當事人意見不一致，致未能調解成立等情，
    有臺中市梧棲區調解委員會調解不成立證明書存卷可憑（見
    偵卷第77頁），自不能僅以雙方未能達成和解或被告迄尚未
    賠償告訴人為由，即認原判決量刑輕縱；且告訴人已對被告
    另行提起請求損害賠償之民事訴訟，則其仍可經由民事訴訟
    程序確定其對被告損害賠償債權之金額，應無再以此為由，
    徒然加重被告刑期之必要。上訴意旨以前詞指摘原判決量刑
    不當云云，為無理由，應予駁回。
據上論斷，應依刑事訴訟法第455條之1第1項、第3項、第368條
、第373條，判決如主文。
本案經檢察官李毓珮聲請簡易判決處刑，檢察官楊仕正提起上訴
，檢察官林岳賢到庭執行職務。
中　　華　　民　　國　　111 　年　　2 　　月　　16　　日
                  刑事第十二庭  審判長法  官 廖慧娟
                                      法  官 張意鈞
                                      法  官 何紹輔
以上正本證明與原本無異。
不得上訴。
　　　　　　　　　　　　　　　　　　  書記官 林政佑　
中　　華　　民　　國　　111 　年　　2 　　月　　16　　日
【附件】
臺灣臺中地方法院刑事簡易判決　　　110年度沙交簡字第575號
聲　請　人　臺灣臺中地方檢察署檢察官
被　　　告　許煥杰  男　(民國00年00月00日生)
　　　　　　　　　　身分證統一編號：Z000000000號
　　　　　　　　　　住彰化縣○○鄉○○村○○○街00號
上列被告因過失傷害案件，經檢察官聲請以簡易判決處刑（110
年度偵字第14699號），本院判決如下：
    主      文
許煥杰犯過失傷害罪，處拘役伍拾日，如易科罰金，以新臺幣壹
仟元折算壹日。
    犯罪事實及理由
一、本件犯罪事實及證據，除證據部分應補充「臺中市政府警察
    局道路交通事故肇事人自首情形紀錄表」1份外，餘均引用
    檢察官聲請簡易判決處刑書之記載（如附件）。
二、核被告所為，係犯刑法第284條前段之過失傷害罪。
三、查被告肇事後，於有偵查權之機關或公務員發覺犯罪前，向
    據報到場處理之警員承認其為肇事者等情，有臺中市政府警
    察局道路交通事故肇事人自首情形紀錄表1份附卷可佐（見
    臺灣臺中地方法院檢察署110年度偵字第14699號偵查卷第43
    頁），足見被告於犯罪未發覺前，自首並接受裁判，依刑法
    第62條前段規定得減輕其刑。
四、爰審酌被告因一時疏忽，致告訴人受有上開傷害，且迄未與
    告訴人達成民事和解等一切情狀，而量處如主文所示之刑，
    並諭知易科罰金之折算標準。
五、依刑事訴訟法第449條第1項前段、第3項、第454條第2項，
    刑法第284條前段、刑法第62條前段、第41條第1項前段，刑
    法施行法第1條之1第1項、第2項前段，逕以簡易判決處刑如
    主文。
六、如不服本判決，得於收受判決書送達後20日內，以書狀敘述
    理由（須附繕本），經本庭向本院管轄第二審之合議庭提起
    上訴。告訴人或被害人如對於本判決不服者，應具備理由請
    求檢察官上訴，其上訴期間之計算係以檢察官收受判決正本
    之日期為準。
本案經檢察官李毓珮請以簡易判決處刑。
中    華    民    國   110    年    8     月    26    日
                  沙鹿簡易庭  法  官  賴秀雯
臺灣臺中地方檢察署檢察官聲請簡易判決處刑書　　　　　言股
                                    110年度偵字第14699號
　　被　　　告　許煥杰　男　28歲（民國00年00月00日生）
　　　　　　　　　　　　住彰化縣○○鄉○○村○○○街00號
　　　　　　　　　　　　國民身分證統一編號：Z000000000號
上列被告因過失傷害案件，業經偵查終結，認為宜聲請以簡易判
決處刑，茲將犯罪事實及證據並所犯法條分敘如下：
　　　　犯罪事實
一、許煥杰於民國109年10月8日上午9時44分許，駕駛牌照號碼1
    325-WD號自用小客車，沿臺中市梧棲區港埠路1段，由西南
    往東北方向行駛，行經梧棲區港埠路1段與向上路8段交岔路
    口右轉時，其應注意汽車行駛時，駕駛人應注意兩車並行之
    間隔，隨時採取必要之安全措施，而依當時情形，又無不能
    注意之情事，竟疏於注意及此，適林奇洲騎乘牌照號碼LAG-
    2039號大型重型機車，亦沿梧棲區港埠路1段，由西南往東
    北方向行駛，在上開交岔路口右轉，正行至該處，雙方反應
    不及而發生碰撞，致林奇洲人車倒地，並受有腦震盪、腹壁
    挫傷、四肢多處、左側肩膀、左側手部、左側前臂、左側小
    腿擦傷、左側小腿挫傷及第567頸椎椎間盤破裂之傷害。
二、案經林奇洲訴由臺中市政府警察局清水分局報告偵辦。
　　　　證據並所犯法條
一、被告許煥杰經傳喚未到庭。而被告於警詢時自白其未注意右
    後方來車等語。又上揭犯罪事實，業據告訴人林奇洲於警詢
    及本署偵查中指訴綦詳，並有道路交通事故現場圖、道路交
    通事故調查報告表㈠、㈡、臺中市政府警察局道路交通事故談
    話紀錄表、現場照片、臺中市政府警察局道路交通事故補充
    資料表、臺中市政府警察局道路交通事故當事人登記聯單、
    臺中市政府警察局道路交通事故初步分析研判表、現場照片
    、其他車輛行車紀錄器錄影畫面翻拍照片、汽車車籍資料、
    汽車駕駛人資料及光田醫療社團法人光田綜合醫院診斷證明
    書、童綜合醫療社團法人童綜合醫院一般診斷書等附卷可憑
    。是被告駕駛車輛行為，確有未注意兩車並行間隔及轉彎疏
    忽之過失行為，與告訴人機車發生碰撞，致告訴人受有傷害
    ，被告犯嫌，應堪認定。
二、核被告所為，係犯刑法第284條前段之過失傷害罪嫌。
三、依刑事訴訟法第451條第1項聲請逕以簡易判決處刑。
　　此　致
臺灣臺中地方法院
中　　華　　民　　國　 110　　年　　5 　　月　　28　　日
　　　　　　　　　　　　　　   檢 察 官　 李 毓 珮